【裁判字號】    98,抗,82
【裁判日期】    980403
【裁判案由】    排除侵害強制執行聲明異議
【裁判全文】
臺灣高等法院高雄分院民事裁定            98年度抗字第82號
抗  告  人  丙○○
            張原榕原名張梅芬.
相  對  人  乙○○
            甲○○
上列抗告人因就相對人與債務人涂瑞全、蔡慧蘭、涂瑞晏聲請強
制執行事件聲明異議，對於中華民國98年2 月2 日臺灣高雄地方
法院98年度審聲字第5 號所為裁定提起抗告，本院裁定如下：
    主  文
抗告駁回。
抗告程序費用由抗告人負擔。
    理  由
一、異議及抗告意旨略以：相對人執高雄地方法院93年訴字2806
    號和解筆錄，對債務人涂瑞全、涂生安、涂瑞晏（原名涂瑞
    達）聲請強制執行（96執字6876號），抗告人丙○○非執行
    名義之當事人，其所有之鐵造貨櫃屋及其於民國90年9 月20
    日所承租網室蘭園所在之土地，並非之前拍賣案件之標的物
    ，故相對人並未取得此部分房地之所有權，更不在本件執行
    名義所載範圍，不為強制執行效力所及。另坐落高雄縣美濃
    鎮○○段1269-3、1269-15 地號土地上之雞舍及舍內雞隻、
    已成熟之花果樹木、蘭花網室、網架、未辦保存登記建物（
    門牌號碼高雄縣美濃鎮竹門29之1 號），均為抗告人張原榕
    （按：係涂瑞晏之配偶）所有，其現已提起第三人異議之訴
    ，上開地上物亦不在強制執行範圍，詎執行法院仍認張原榕
    上開所有物為執行名義效力所及，對之為強制執行，並駁回
    其異議，爰求為廢棄原裁定，駁回相對人強制執行之聲請。
二、本院判斷：
  (一)高雄地方法院91年度執字第44775 號清償債務強制執行事件
    債務人為涂生安、涂瑞晏、涂瑞全，嗣由相對人應買而拍定
    ，該案之拍賣範圍包括坐落高雄縣美濃鎮○○段1269-3、12
    69-15 地號土地（下稱：系爭土地）及其上暫編424 建號建
    物（其範圍參照該案卷所附建物登記謄本上之記載，即地面
    層A 、B 、C 、D 、E 、G 、H 、I 、J 、K 、L 、M 棟雞
    舍、Q 、R 棟工寮、F 棟倉庫、N 棟車庫、P 棟貨櫃屋，合
    計面積2366.81 平方公尺，下稱：系爭建物），拍賣公告上
    並記載「本件土地於查封時（91.11.8） 兩土地相連接，其
    上有11棟雞舍及未保存登記磚造平房壹棟（門牌為高雄縣美
    濃鎮○○路29之1 號）；系爭建物據債務人陳稱該未保存登
    記建物由其自住；雞舍為其經營養雞事業」等情，業據原法
    院調閱該院91年度執字第44775 號卷查核明確。上開執行事
    件之拍賣標的，既經該案債權人及債務人為相當之陳明，且
    經執行程序必要之相當調查，系爭土地及系爭建物均為該執
    行案件之拍賣範圍所及，已由相對人取得所有權，甚為明確
    。又查，涂瑞全曾於上開執行事件中聲明異議，主張其為系
    爭建物之所有人而邀同涂瑞晏共同經營，將網室等養蘭設備
    出租與第三人蔡慧蘭（丙○○之妹），據以主張拍賣無效不
    應受點交云云，經法院駁回其異議確定（本院94年度抗字第
    239 號裁定）。涂瑞全既為該案債務人，與涂瑞晏為兄弟且
    共同經營，衡諸經驗定則，其既明確陳稱系爭建物為其所有
    而非丙○○或張原榕所有，則丙○○陳稱「鐵造貨櫃屋為其
    所有及其所承租網室蘭園所在之土地（即系爭土地）不在拍
    賣範圍內」及張原榕陳稱「系爭土地上之雞舍及高雄縣美濃
    鎮○○路29之1 號房屋為其所有」各情，不僅與上開執行事
    件之拍賣內容所載不符，且與該案債務人涂瑞全及涂瑞晏之
    陳述內容相異，渠等主張核不足採。
  (二)涂瑞全與蔡慧蘭曾於相對人因拍賣取得系爭建物所有權後，
    主張「涂瑞全為系爭建物之所有人，蔡慧蘭就系爭建物有租
    賃關係」，對相對人提起確認系爭建物所有權及租賃關係存
    在之訴訟（高雄地方法院93年度訴字第2806號），該案訴訟
    中兩造於95年1 月16日成立訴訟上和解（即本件執行名義）
    ，和解內容為相對人同意將系爭土地出租與涂瑞全及蔡慧蘭
    ，租期自95年1 月1 日起至95年12月31日止，而涂瑞全、蔡
    慧蘭願於租期滿之95年12月31日前自動搬遷完畢，保留並將
    蘭花網室、網架（含水泥柱樁）所有權移轉與相對人等情，
    有該和解筆錄可稽。相對人於上開期間屆至後，依該與確定
    判決同一效力之和解筆錄內容，相對人自得據以請求涂瑞全
    及蔡慧蘭依和解內容為交付蘭花網室、網架（含水泥柱樁）
    等設備。
  (三)次查，涂瑞全於上述訴訟中表示其係邀同涂瑞晏共同經營，
    並以涂瑞晏名義申請辦理畜牧場登記，而依高雄縣政府核發
    之畜牧場登記證書記載，涂瑞晏為涂瑞達畜牧場負責人，該
    畜牧場主要設施為雞舍11棟及堆肥舍，飼養家禽為雞隻，有
    該登記證書在卷可稽，則系爭建物應堪認定係屬債務人涂瑞
    全、涂瑞晏所有而經營養雞事業，雞舍內之雞隻亦為涂瑞全
    、涂瑞晏所有，始符常態事實。張原榕為涂瑞晏之配偶，於
    上開執行事件中未曾主張其為所有人，而係由涂瑞全或涂瑞
    晏為相關權利之主張，並據以聲明異議，則其於本件執行時
    ，突然出面主張雞舍內之雞隻為其所有，有悖事理，不足採
    信。
  (四)至於系爭土地及坐落其上蘭花網室、網架等設備部分，蔡慧
    蘭既主張係其向涂瑞全等人承租，涂瑞全等人亦為相同之陳
    述，蔡慧蘭於94年3 月9 日高雄地方法院91年度執字第4477
    5 號執行點交時，亦當場自稱係蘭花園管理人等情，業經原
    法院調取該院91年度執字第44775 號、93年度訴字第2806號
    案卷審核無異，是則依上開資料顯示蘭花網室、網架等設備
    當屬蔡慧蘭所有，丙○○與蔡慧蘭係兄妹關係，若其係各該
    設備擁有人，其先前豈會未作任何權利之主張？且焉能任令
    蔡慧蘭具名訴訟主張權利任其同意達成和解，未曾為任何反
    對之表示之理，足認丙○○主張網室等設備為其所有云云，
    亦非足取。
三、綜合上述，即依相關卷證審核判斷，執行標的物屬債務人涂
    瑞全等及蔡慧蘭所有及占用，異議人並無其所主張之權利存
    在，執行法院依聲請，自得依執行名義內容對涂瑞全及蔡慧
    蘭為強制執行。抗告人主張其為執行標的物所有人，執行名
    義不得對其所有且現實占用之標的物為強制執行云云，核不
    足採。執行法院於調查後駁回其所主張「第三人財產不得執
    行」之異議，核無違誤。抗告意旨仍執陳詞，並提出其女兒
    曾在蘭花園之照片，或其母在美濃賣蛋等多幀照片，均不影
    響結果之認定。其指摘原裁定不當，求予廢棄，為無理由，
    應予駁回其抗告。
據上論結，本件抗告為無理由，依強制執行法第30條之1 、民事
訴訟法第495 條之1 第1 項、第449 條第1 項、第95條、第78條
，裁定如主文。
中    華    民    國    98    年    4     月    3     日
                              民事第六庭
                                  審判長法官  許明進
                                  法      官  張明振
                                  法      官  徐文祥
以上正本證明與原本無異。
如不服本裁定應於送達後10日內向本院提出再抗告狀 (並按他造
當事人之人數附繕本)， 並繳納再抗告費新臺幣1,000 元。
再為抗告僅得以適用法規顯有錯誤為理由，並應委任律師為代理
人。
中    華    民    國    98    年    4     月    6     日
                                  書  記  官  陳曼智
附註：
抗告人之配偶、三親等內之血親、二親等內之姻親，或抗告人為
法人、中央或地方機關時，其所屬專任人員具有律師資格並經法
院認適當者，亦得為第三審代理人。
抗告人或其法定代理人具有律師資格者及前項情形，應於提起抗
告或委任時釋明之。


司法院資訊處製作；財團法人民間司法改革基金會備份。
